【裁判字號】    95,抗,434
【裁判日期】    950809
【裁判案由】    拍賣抵押物
【裁判全文】
臺灣臺北地方法院民事裁定               95年度抗字第434號
抗  告  人  丁○○
            甲○○
相  對  人  台灣土地銀行股份有限公司
法定代理人  丙○○
代  理  人  乙○○
上列當事人間聲請拍賣抵押物事件，抗告人對於民國95年6月2日
本院95年度拍字第500號第一審裁定提起抗告，本院裁定如下：
    主  文
抗告駁回。
抗告程序費用新台幣壹仟元由抗告人負擔。
    理  由
一、本件抗告意旨略以：主債務人王武偉於83年11月15日提供其
    坐落於台北縣汐止市○○路○段291巷10號1、2樓 (下稱系爭
    房地) 之不動產設定第一順位最高限額抵押權新台幣 (下同
    ) 6,000,000 元與相對人即債權人以供擔保，抗告人則擔任
    主債務人之連帶保證人。嗣因相對人於88年間對抗告人甲○
    ○聲請強制執行，抗告人甲○○為免財產遭拍賣受害，遂於
    89年3 月22日提供原審裁定如附表所示之不動產設定第二順
    位3,120,000 元之抵押權與相對人，供相對人擔保以暫緩執
    行，待相對人就主債務人王武偉提供之抵押物拍賣受償不足
    ，再行與抗告人甲○○結算返還。惟相對人有任意拋棄主債
    務人王武偉提供之抵押物所設定之第一順位抵押權之情事，
    則依民法第751 條規定，保證人即抗告人甲○○就相對人所
    拋棄權利限度即本金912,974 元範圍內免其擔保責任，自88
    年6月24日起所負連帶保證責任則應以本金1,677,324元範圍
    及利息、違約金為限。就上開情形，以主債務人王武偉尚積
    欠之本金2,590,298元、抗告人甲○○所負保證責任本金1,6
    77,324元比例計算後，抗告人甲○○僅於2,215,278 元範圍
    內負連帶擔保責任，因相對人已於臺灣士林地方法院執行受
    償2,327,809 元，業已超過抗告人甲○○應負擔保責任之本
    息，抗告人甲○○對相對人已無任何保證債務存在。是相對
    人聲請本院准予拍賣原審裁定如附表所示之不動產，並無理
    由，乃抗告請求廢棄原裁定云云。
二、按聲請拍賣抵押物，原屬非訟事件，祇須其抵押權已經依法
    登記，並依登記之清償期業已屆滿而未受清償時，法院即應
    為許可拍賣之裁定，最高法院著有58 年台抗字第524號判例
    足資參照。經查：姑不論抵押權並無民法第751條規定之適
    用，抗告人所述相對人有拋棄為其債務擔保之物權情事云云
    ，乃屬實體法上之爭執，與本件聲請拍賣抵押物非訟事件應
    審究要件無涉。況系爭房地之2樓部分，主債務人王武偉乃
    於88年5月14日出賣予第三人，抗告人就原審裁定附表所示
    之不動產供相對人為擔保所設定之不動產抵押係於89年3 月
    22日辦理登記，相對人並非於抗告人設定上開之抵押權後，
    方為拋棄其債權擔保之物權，此與民法第751條之規定有間
    ，是相對人依民法第873條第1項規定，聲請拍賣抵押物，即
    無不合。從而，抗告人指摘原裁定不當，求以廢棄，為無理
    由，應予駁回。
三、據上論結，本件抗告為無理由，依非訟事件法第46條、第21
    條第2項、民事訴訟法第495條之1第1項、第449條、第78 條
    ，裁定如主文。
中    華    民    國    95    年    8     月    9     日
                 民事第六庭審判長法  官   吳光釗
                                 法  官   郭美杏
                                 法  官   詹駿鴻
以上正本係照原本作成
本裁定除以適用法規顯有錯誤為理由，並經本院許可外，不得再
抗告。如提起再抗告，應於收受後10日內委任律師為訴訟代理人
向本院提出再抗告狀。並繳納再抗告費新台幣1,000元。
中    華    民    國    95    年    8     月    10    日
                                  書記官  官碧玲


司法院資訊處製作；財團法人民間司法改革基金會備份。
